臺灣高等法院臺中分院刑事判決　　　　 94年度上易字第910號
上　訴　人　臺灣苗栗地方法院檢察署檢察官
被　　　告　乙○○
上列上訴人因被告竊盜案件，不服臺灣苗栗地方法院93年度易字
第179號中華民國94年6月14日第一審判決（起訴案號：臺灣苗栗
地方法院檢察署92年度偵字第3807號），提起上訴，本院判決如
下：
    主  文
原判決撤銷。
乙○○竊盜，累犯，處有期徒刑肆月，如易科罰金，以參佰元折
算壹日；鑰匙壹支沒收。
    事  實
一、乙○○曾於民國86年間因違反麻醉藥品管理條例案件，經原
    審法院判處有期徒刑4月確定，於88年4月15日執行完畢。詎
    其仍不知悔改，復意圖為自己不法之所有，於民國92年2月2
    0日上午9時許，在苗栗縣頭份鎮○○路下公園市場附近，以
    所有鑰匙一支竊取丙○○當天騎用搭載其母陳劉美熙外出而
    停放於該處之車牌號碼BXZ- 338號機車一輛（車主陳巧萍，
    為丙○○之妹，陳劉美熙之女），得手後供己使用。嗣不知
    情之鄧運宏（業據檢察官為不起訴處分）為返回家中拿取物
    品，而於同年5月25日13 時許，在乙○○位於苗栗縣頭份鎮
    頭份里13鄰翰林別莊5號前，向乙○○借得BXZ-338號機車後
    ，於同年5月26日上午5時許，騎用上開機車路經同鎮○○路
    1093號前時，為警查得該機車係他人失竊之贓車，並扣得乙
    ○○所有供竊盜所用之鑰匙一支，而循線查悉上情。
二、案經臺灣苗栗地方法院檢察署檢察官簽請分案偵查起訴。
    理  由
一、被告乙○○經本院合法傳喚，無正當理由不到庭，據其前於
    原審審理時所為供述，其雖坦承有於92年5月25 日晚上，將
    車號BXZ-338 號機車借予鄧運宏使用之情，然否認有竊盜犯
    行，辯稱：該機車是丙○○於過年時借給伊抵債的，且丙○
    ○有寫自白書為證云云。惟查：上開車號BXZ-338 號機車一
    輛，車主登記為陳巧萍，平日由其母即證人陳劉美熙使用，
    於92年2月20日上午9時許，由其兄即證人丙○○騎該機車搭
    載陳劉美熙前往苗栗縣頭份鎮○○里○○路下公園市場，停
    放在該處失竊後，證人丙○○已於同年月23日上午11時許，
    前往苗栗縣警察局頭份分局頭份派出所報案之事實，業經證
    人陳劉美熙於鄧運宏涉犯竊盜案件警詢、偵查時、丙○○於
    該案偵查時指證明確，並有車輛竊盜車牌失竊資料個別查詢
    報表─查詢車輛認可資料、贓物認領保管單各一份在卷可稽
    ，及有鑰匙一支扣案可佐。被告雖否認犯罪，然亦坦稱有將
    BXZ-338 號機車借給鄧通運使用之事實，核與鄧運宏所述情
    節相符，堪認證人丙○○、陳劉美熙於偵查中所證非虛。次
    查，被告雖一再辯稱並未偷車，該車係之前丙○○欠其新臺
    幣（下同）7000元而借給被告抵債云云。惟查，被告於鄧運
    宏竊盜案件偵查時具結證稱：車號BXZ-338 號機車係丙○○
    於今年農曆年過後，約伊至苗栗找工作，一同騎乘該機車來
    苗栗，伊回去時因無交通工具，丙○○叫伊騎該機車回家，
    並說他回到頭份時會找伊取回機車，但卻一直沒有來找伊云
    云，然其後又辯稱該車係之前丙○○欠其7000元而借給被告
    抵債云云，對於其取得機車使用原因事實之陳述實可謂南轅
    北轍，自難遽信！而證人丙○○並未積欠被告7000元債務，
    且之前雖曾將該車借予被告使用，但被告當日業已返還，上
    開機車失竊後，證人丙○○已另行購買新車乙節，業據證人
    丙○○於鄧運宏案件偵查中及本案偵查中、原審審理時證述
    明確，並有其購得之新車（車號PD8-481號機車 ）行車執照
    、保險卡影本各一紙在卷足憑；再者，若該車確係丙○○借
    予被告使用，衡情，既係借他人使用，自無須再花費金錢另
    購新車。雖證人丙○○曾於92年10月29日偵查中證稱因欠債
    而將上開機車借予被告使用並書寫自白書，惟嗣後丙○○已
    證稱上開偵訊之證述不實在，並坦承涉犯偽證罪（92年度偵
    字第3807號卷第43頁背面），此部分經原審法院另案以93年
    度訴字第177號判決有期徒刑4月確定，亦經原審調取上開卷
    宗核閱屬實，足見證人丙○○並未積欠被告債務且未因此以
    上開機車抵債，被告上開所辯，顯不足採，上開自白書亦不
    足為有利於被告之認定；又被告於鄧運宏竊盜案件所提出書
    寫陳巧萍姓名、地址之紙條一張，係丙○○於機車失竊前二
    週某日下午二時許，將車號BXZ-338 號機車一輛借給被告使
    用時所書寫，因當天丙○○未帶行照，所以書寫該字條給被
    告，以便遇警盤查時使用，嗣被告於借車該日晚上6、7點時
    將車還給丙○○，丙○○以彼此認識，而未取回該字條等情
    ，亦據證人丙○○於鄧運宏竊盜案件偵查時證述翔確，是該
    字條與本案尚無何關聯，亦不足為有利於被告之認定。本案
    事證明確，被告犯行堪以認定，自應依法論科。
二、核被告所為，係犯刑法第320條第1項之竊盜罪。被告曾於86
    年間因違反麻醉藥品管理條例案件，經原審法院判處有期徒
    刑4月確定，於88年4月15日執行完畢之事實，有臺灣高等法
    院被告全國前案紀錄表及刑案資料查註紀錄表在卷可按，其
    受有期徒刑之執行完畢，五年內再犯本件有期徒刑以上之刑
    之罪，為累犯，應依法加重其刑。原審未為詳察，細心勾稽
　　，遽為被告無罪之判決，尚有未當，檢察官上訴亦執此指摘
    原判決不當，為有理由，自應由本院將原判決撤銷改判。爰
    審酌被告犯罪之動機、目的、手段、所生危害、竊取友人機
    車，破壞人我間相互信賴關係之惡性，犯後未坦認犯行之態
    度等一切情狀，量處如主文第二項所示之刑，並諭知易科罰
    金折算之標準，以示懲儆；扣押之鑰匙一支，係鄧運宏向被
    告借用前開機車後，為警查得該車係贓車時，所扣押之物，
    信鄧運宏向被告借車時所交付，該鑰匙應係被告竊車時所用
    之物，且屬被告所有，爰依刑法第三十八條第一項第二款規
    定宣告沒收。
三、被告乙○○經本院合法傳喚，無正當理由不到庭，爰不待其
    陳述，逕行判決。
據上論結，應依刑事訴訟法第三百七十一條、第三百六十九條第
一項前段、第三百六十四條、第二百九十九條第一項前段，刑法
第三百二十條第一項、第四十七條、第四十一條第一項前段、第
三十八條第一項第二款，罰金罰鍰提高標準條例第一條前段、第
二條前段，判決如主文。
本案經檢察官甲○○到庭執行職務。
中　　華　　民　　國　　94　　年　　9　 　月　　2 　　日
               刑事第四庭　審判長法　官　洪　耀　宗
                                 法　官　陳　欣　安
                                 法　官　江　德　千
上列正本證明與原本無異。
不得上訴。
                                 書記官　吳　麗　琴
中　　華　　民　　國　　94　　年　　9 　　月　　2 　　日
【附錄論罪科刑法條】
刑法第320條第1項：
意圖為自己或第三人不法之所有，而竊取他人之動產者，為竊盜
罪，處五年以下有期徒刑、拘役或五百元以下罰金。
　　　　　　　　　　　　　　　　　　　　　　　　　　  Ｆ
